臺灣苗栗地方法院民事裁定               100年度聲字第44號
聲  請  人  板信資產管理股份有限公司
法定代理人  郭道明
代  理  人  彭勛
相  對  人  德寶營造股份有限公司
法定代理人  杜秀良
            賴悅顏
            王元甫
相  對  人  翁世和
            林文隆
            賴悅顏
上列當事人間聲請變換提存物等事件，本院裁定如下：
    主  文
本院九十九年度存字第三六五號提存事件，第三人板信商業銀行
股份有限公司所提存之擔保物：中央政府建設公債九十一年度甲
類第四期債票（面額新臺幣壹仟萬元，債券代號：A91104），准
由聲請人以現金新臺幣壹仟萬元代之。
    理  由
一、按供擔保之提存物或保證書，除得由當事人約定變換外，法
    院得依供擔保人之聲請，以裁定許其變換；又前開規定於其
    他依法令供訴訟上之擔保者，準用之；民事訴訟法第105 條
    第1 項、第106 條定有明文。次按以收購金融機構不良債權
    為目的之資產管理公司，其處理金融機構之不良債權，得依
    下列方式辦理：二、金融機構讓與其不良債權時，就該債權
    對債務人或保證人已取得之執行名義，其效力及於資產管理
    公司；金融機構合併法第15條第1 項第2 款定有明文。此時
    假扣押裁定執行名義及其執行程序，效力及於資產管理公司
    ，原供擔保人應自執行程序脫退，自得容許資產管理公司聲
    請變換提存物。至原擔保物因不在承受之列，資產管理公司
    非原擔保物之提供人，當然應由金融機構向提存所領回，毋
    庸另為諭知（臺灣高等法院暨所屬法院92年法律座談會民事
    類提案第17號參照）。
二、聲請意旨略以：關係人板信商業銀行股份有限公司（下稱板
    信銀行）前遵本院95年度裁全字第1569號民事裁定，為擔保
    假扣押之執行，曾提供中央政府建設公債90年度甲類第1 期
    債票（面額新臺幣1,000 萬元，票號：A90101）為擔保，並
    以本院95年度存字第946 號事件提存在案。嗣經本院99年度
    聲字第6 號裁定准予變換提存物為同面額之中央政府建設公
    債91年度甲類第四期債票（票號：A91104），並以本院99年
    度存字第365 號事件提存在案。茲因上開債票將屆到期日，
    須領回辦理還本手續，且關係人板信銀行業於民國96年12月
    26日將其對相對人之上開債權讓予聲請人，並以登報公告方
    式通知相對人。為此，請求准以現金新臺幣壹仟萬元變換提
    存物，並變更提存人為「板信資產管理股份有限公司」等語
    。
三、聲請人主張前揭事實，業據其提出本院95年度裁全字第1569
    號民事裁定、95年度存字第946 號提存書、99年度聲字第6
    號民事裁定暨確定證明書、99年度存字第365 號提存書、債
    權讓與證明書及公告新聞紙等件為證（卷第3 至11頁），並
    經本院依職權調閱上開卷宗及本院95年度執全字第820 號卷
    查明屬實。依前開說明，本件板信銀行所取得之假扣押裁定
    執行名義及假扣押執行程序上之地位，均應由聲請人承受，
    原供擔保人板信銀行應自執行程序脫退，故聲請人聲請變換
    提存物及提存人，並無不合。而聲請人所聲請變換之提存物
    即現金1000萬元，與原供擔保人板信銀行原提供之擔保物價
    值相當，於擔保相對人因假扣押所受損害之權益並無影響，
    故此部分之聲請亦有理由，應予准許。
四、依民事訴訟法第105 條第1 項，裁定如主文。
中    華    民    國   100    年    7     月    19    日
                    民事庭法  官  黃怡玲
以上正本係照原本作成。
如不服本裁定應於送達後10日向本院提出抗告狀，並繳納抗告費
新台幣1,000元。
                          書記官  孫銘宏
中    華    民    國   100    年    7     月    19    日